臺灣板橋地方法院刑事判決　　　　　　　　　　　　　九十一年度易字第四六號
　　公　訴　人　臺灣板橋地方法院檢察署檢察官
　　被　　　告　乙○○
右列被告因竊盜案件，經檢察官提起公訴（九十一年度偵字第九七四、一九四六號）
，本院判決如左：
    主  文
乙○○竊盜，累犯，處有期徒刑捌月，扣案之汽車鑰匙壹支沒收；又攜帶凶器毀壞門
扇竊盜，累犯，處有期徒刑壹年，扣案之活動老虎鉗、大型一字起子各壹支、挫刀參
支、小型一字起子貳支、小型十字起子壹支、手電筒壹支、自製工具陸支沒收。應執
行有期徒刑壹年陸月，扣案之汽車鑰匙壹支、活動老虎鉗、大型一字起子各壹支、挫
刀參支、小型一字起子貳支、小型十字起子壹支、手電筒壹支、自製工具陸支均沒收
。
    事  實
一、乙○○曾於民國（下同）八十六年間因違反麻醉藥品管理條例案件及贓物案件，
    分別經本院判處有期徒刑六月確定，嗣經定應執行刑有期徒刑十月確定，於八十
    七年九月十三日執行完畢；又於八十七年間因竊盜罪，經本院判處有期徒刑十月
    ，嗣經台灣高等法院駁回上訴確定，於八十九年十一月二十四日執行完畢；又於
    八十八年間，因違反毒品危害防制條例案件，經法院判處有期徒刑六月確定，甫
    於九十年五月二十四日執行完畢，猶不悔改，竟意圖為自己不法之所有，於九十
    年十二月十六日某時，在臺北市中山區○○○路三九九巷三十弄十四號前，以自
    備之汽車鑰匙一支為工具，竊取甲○○所有之車牌號碼ＩＭ─八八八五號自用小
    客車一輛，得手後供己代步之用，嗣於九十年十二月十八日上午三時四十五分許
    ，在臺北縣板橋市省民公園內，為警查獲，並扣得其所有供行竊用之汽車鑰匙一
    支。乙○○復另行萌生為自己不法所有之意圖，於九十一年一月八日下午二時三
    十分許，先試按臺北縣樹林市○○路○段三０六巷五六號三樓丙○○住宅門鈴，
    見屋內無人反應，竟攜帶自備客觀上足對人之身體、生命構成威脅之活動老虎鉗
    、大型一字起子各一支、挫刀三支、小型一字起子二支、小型十字起子一支等凶
    器，與手電筒一支及以鐵線製供開啟門鎖用之自製工具六支等物，以老虎鉗及起
    子撬開毀壞鑲在大門上構成門扇之一部之鎖後，啟門進入宅內，竊取丙○○所有
    之外幣二十六枚、中鋼紀念純銀幣一枚、金項鍊、手鍊各一條、耳環一對與金戒
    指、蜜臘手環各一個等物，得手後，因聽見樓下開門聲音，旋即逃離現場。嗣於
    同日下午二時三十分許，在臺北縣樹林市○○路○段三０六巷五六號前，為據報
    趕來之員警查獲，並扣得前開活動老虎鉗、大型一字起子各一支、挫刀三支、小
    型一字起子二支、小型十字起子一支、手電筒一支、自製工具六支等犯罪工具與
    所竊得贓物外幣二十六枚、中鋼紀念純銀幣一枚、金項鍊、手鍊各一條、耳環一
    對與金戒指、蜜臘手環各一個等物。
二、案經丙○○訴請臺北縣政府警察局樹林分局及台北縣政府警察局板橋分局報請臺
    灣板橋地方法院檢察署檢察官偵查起訴。
    理  由
一、前述事實，已經被告乙○○於偵查中檢察官訊問時及本院審理中均坦白承認。其
    中竊車部分，已經被害人甲○○於警訊時證稱屬實，並有車輛竊盜、車牌失竊資
    料查詢報表一紙附卷及汽車鑰匙一支扣案足資佐證；攜帶凶器毀壞門扇竊盜部分
    ，亦經告訴人即被害人丙○○於警訊時指訴甚詳，並經證人林育如於警訊時證稱
    屬實，復有贓物領據一紙與活動老虎鉗、大型一字起子各一支、挫刀三支、小型
    一字起子二支、小型十字起子一支、手電筒一支及自製工具六支等物扣案足資佐
    證。本件事證明確，被告犯行足以認定。
二、按刑法第三百二十一條第一項第三款之攜帶凶器竊盜，乃指行為人攜帶凶器有行
    兇之可能，客觀上具有危險性，至其主觀上有無持以行兇或反抗之意思，尚非所
    問，竊盜攜帶活動老虎鉗、起子、挫刀，雖係供行竊之工具，然客觀上已足對人
    之身體、生命構成威脅，仍應成立攜帶凶器竊盜罪（最高法院七十四年三月十九
    日刑庭總會決議參照）；次按刑法第三百第二十一條第一項第二款所謂毀壞門扇
    竊盜，係指毀壞鑲在鐵門上構成門扇之一部之鎖後啟門入屋內竊盜（最高法院八
    十三年台上字第三八五六號、八十五年台上字第五四三三號判決意旨參照），本
    件被告攜帶活動老虎鉗、起子、挫刀等凶器，復撬開毀壞鑲在鐵門上構成門扇之
    一部之鎖後啟門入屋內行竊，自屬攜帶凶器毀壞門扇竊盜，公訴人漏未論及刑法
    第三百二十一條第一項第二款之法條，尚有未洽，附此敘明。核被告乙○○所為
    ，係犯刑法第三百二十條第一項普通竊盜罪及第三百二十一條第一項第二款、第
    三款之攜帶凶器毀壞門扇竊盜罪。又被告於九十年十二月十六日竊得前開自用小
    客車之後，才另行起意於九十一年一月八日攜帶凶器毀壞門扇竊盜，已經被告於
    審理中供承明確，是被告所犯上開二罪間，犯意各別，應分別論罪合併處罰。又
    被告有如事實欄所載有期徒刑執行完畢情形，五年以內再犯本件有期徒刑以上之
    罪，均為累犯，應依刑法第四十七條規定加重其刑。審酌被告素行不良，有竊盜
    、贓物、毒品等多次犯罪前科，仍不知悔改復犯本案，現為二十八歲之年輕人，
    正值人生之黃金歲月，卻不圖振作一再行竊作案，及其犯罪之動機、目的、手段
    、所生危害、犯罪後態度良好，坦承犯行等一切情狀，分別量處如主文所示之刑
    ，並其應執行之刑，以示懲戒。
三、扣案之汽車鑰匙一支、活動老虎鉗、大型一字起子各一支、挫刀三支、小型一字
    起子二支、小型十字起子一支、手電筒一支、自製工具六支等物，係被告所有供
    犯罪所用或預備之物，已經被告供承明確，均應依刑法第三十八條第一項第二款
    宣告沒收。
四、依刑事訴訟法第二百九十九條第一項前段，刑法第三百二十條第一項、第三百二
    十一條第一項第二款、第三款、第四十七條、第三十八條第一項第二款、第五十
    一條第五款，罰金罰鍰提高標準條例第一條前段，判決如主文。
本案經檢察官簡美慧到庭執行職務。
中      華      民      國    九十一    年      二      月     二十     日
                              臺灣板橋地方法院刑事第二庭
                                      法  官  梁宏哲
右正本證明與原本無異
如不服本判決應於送達後十日內向本院提出上訴狀
                                      書記官  周百川
中      華      民      國    九十一    年      二      月     二十     日
附錄本案論罪科刑法條全文：
刑法第三百二十條第一項（普通竊盜罪）：
意圖為自己或第三人不法之所有，而竊取他人之動產者，為竊盜罪，處五年以下有期
徒刑、拘役或五百元以下罰金。
刑法第三百二十一條第一項（加重竊盜罪）：
犯竊盜罪而有左列情形之一者，處六月以上五年以下有期徒刑：
  一、於夜間侵入住宅或有人居住之建築物、船艦，或隱匿其內而犯之者。
  二、毀越門扇、牆垣或其他安全設備而犯之者。
  三、攜帶兇器而犯之者。
  四、結夥三人以上而犯之者。
  五、乘火災、水災或其他災害之際而犯之者。
  六、在車站或埠頭而犯之者。
